【裁判字號】    95,再,71
【裁判日期】    951227
【裁判案由】    營利事業所得稅
【裁判全文】
臺北高等行政法院裁定
                                   95年度再字第00071號
聲  請  人  賀騰科技股份有限公司
代  表  人  甲○○董事長）住.
相  對  人  財政部臺灣省北區國稅局
代  表  人  凌忠嫄（局長）
訴訟代理人  乙○○
上列當事人間因營利事業所得稅事件，聲請人對最高行政法院中
華民國95年4月27日95年度裁字第879號裁定聲請再審，本院裁定
如下：
    主  文
再審聲請駁回。
聲請程序費用由原告負擔。
    理  由
一、聲請人提起本件聲請所載之95年度裁字第879 號裁定為最高
    行政法院維持本院前訴訟程序之94年6 月30日93年度訴字第
    3267號裁定（下稱本院前裁定）之確定裁定，惟因聲請人於
    聲明欄記載「不服『台北高等行政法院』95年度裁字第879
    號營利事業所得稅之裁定」等語，併陳本院院銜及最高行政
    法院確定裁定案號，故本件仍應認係對於審級不同之行政法
    院就同一事件所為之裁定聲請再審，依行政訴訟法第283 條
    、第275 條第3 項之規定由本院管轄，合先指明。
二、按「有左列各款情形之一者，得以再審之訴對於確定終局判
    決聲明不服。但當事人已依上訴主張其事由或知其事由而不
    為主張者，不在此限：…一四、原判決就足以影響於判決之
    重要證物漏未斟酌者…」、「再審之訴不合法者，行政法院
    應以裁定駁回之。」、「裁定已經確定，而有第二百七十三
    條之情形者，得準用本編之規定，聲請再審。」行政訴訟法
    第273 條第1 項第13款、第277 條、第278 條、第283 條定
    有明文。又前揭規定所謂就足以影響於判決之重要證物漏未
    斟酌者，係指足以影響判決基礎之重要證物，在前訴訟程序
    業已提出，然未經確定裁判加以斟酌，或忽視當事人聲明之
    證據而不予調查，或就依聲請或依職權調查之證據未為判斷
    而言，如該項重要證物，於前訴訟程序既未提出，復非屬當
    事人聲明之證據，或就依聲請或依職權調查之證據未為判斷
    ，自不得以原裁判漏未斟酌該證物為由，依行政訴訟法第27
    3 條第1 項第13款、第283 條規定聲請再審。
三、本件緣起於：聲請人前就被告對其85年度營利事業所得稅之
    核定申請復查，經相對人作成92年1 月30日北區國稅法一字
    第0920006020號復查決定書（下稱原處分），並於91年12月
    17日向聲請人營業地址臺北縣三重市○○路○ 段609 巷4 號
    3 樓之2 投遞，郵局以「無此人及公司」退回，92年2 月17
    日再次投遞上開營業地址亦經郵局以「遷移不明」退回，嗣
    查得聲請人負責人甲○○設籍嘉義縣太保市埔心28號，乃按
    址於92年2 月24日投遞，亦經郵局以「遷移不明」退回。相
    對人查詢公司稅籍資料及負責人戶籍資料無誤，經3 次投遞
    仍無法合法送達，乃依稅捐稽徵法第18條第2 項規定辦理公
    示送達，並於92年7 月20日刊登皇家時報，嗣聲請人不服原
    處分於93年4 月7 日提起訴願，訴願機關以訴願之提起逾法
    定期間，決定不受理，聲請人猶有未服提起行政訴訟，經本
    院以本院前裁定駁回聲請人之訴訟，聲請人對之提起抗告，
    亦經最高行政法院以95年度裁字第879 號裁定駁回抗告確定
    。聲請人仍未甘服，以聲請人營業地於原處分作成之時，並
    無「遷移不明」或「無此人及公司」之情況，截至聲請人92
    年10月廠房賣掉止，仍設址於三重市○○路○ 段609 巷4 號
    3 樓之2 ，該址廠房不但是聲請人所擁有，且仍然陸續經由
    公寓大廈管理處收到各種郵件，並繼續支付管理費，原裁定
    對聲請人所提之92年8 月19日管理費繳款單、92年6 月17日
    營業稅欠稅催繳通知書、92年度營利事業所得稅未申報核定
    通知書等3項 重要證物漏未斟酌，有行政訴訟法第273 條第
    1 項第13 款 再審事由為據，提起本件聲請。
四、經查，本件聲請人所提之92年8 月19日管理費繳款單、92年
    6 月17日營業稅欠稅催繳通知書業於前訴訟程序業經審酌，
    並析述上開證物不足證明原告仍設址於三重市○○路○ 段60
    9 巷4 號3 樓之2 乙事為真實之理由（本院前裁定理由欄肆
    一（二）記載附本院93年度訴字第3276號營利事業所得稅事
    件卷第45頁至第49頁參照），聲請人就此稱本院前裁定對上
    開證物漏未斟酌提起本件聲請，於法自有未合。至於聲請人
    於本件另行提出之「92年度營利事業所得稅未申報核定通知
    書」未據聲請人於前訴訟程序提出，復未聲明此項證據一節
    ，亦經本院調閱原處分卷、財政部原告85年度營利事業所得
    稅訴願（93/2585 ）卷、本院93年度訴字第3267號營利事業
    所得稅事件案卷查核屬實，從而，聲請人以本院前裁定漏未
    斟酌「92年度營利事業所得稅未申報核定通知書」為由，提
    起本件聲請，揆諸前揭說明，自與行政訴訟法第283 條準用
    同法第273 條第1 項第13款規定之再審事由不符。
五、綜上所述，原告以本院前裁定就足以影響於裁定之92年8 月
    19 日 管理費繳款單、92年6 月17日營業稅欠稅催繳通知書
    、92 年 度營利事業所得稅未申報核定通知書等3 項重要證
    物漏未斟酌為由，提起本件聲請，於法未合，應予駁回。
六、爰依行政訴訟法第104 條、民事訴訟法第95條、第78條，裁
    定如主文。
中    華    民    國    95    年    12    月    27    日
                      第一庭審判長法  官  王立杰
                                  法  官  劉錫賢
                                  法  官  周玫芳
上為正本係照原本作成。
如不服本裁定，應於送達後10日內向本院提出抗告狀（須按他造
人數附繕本）。
中    華    民    國    95    年    12    月    27    日
                                  書記官  何閣梅


司法院資訊處製作；財團法人民間司法改革基金會備份。
